臺灣桃園地方法院刑事判決
111年度簡上字第190號
上  訴  人
即  被  告  陳德林



上列上訴人因竊盜案件，不服本院111年度壢簡字第2號，中華民
國111年2月21日第一審刑事簡易判決(聲請簡易判決處刑案號：1
10年度偵字第37340、38774號)，提起上訴，本院管轄之第二審
合議庭判決如下：
    主      文
上訴駁回。
    事實及理由
一、本案經本院合議庭審理結果，認為原審以上訴人即被告陳德
    林犯第320條第1項之竊盜罪，共二罪，各判處有期徒刑3月
    ，均以新臺幣(下同)1,000元折算一日，並定應執行有期徒
    刑4月，如易科罰金，亦以1,000元折算一日，核其認事、用
    法及量刑均無不當，應予維持，除①原審判決書犯罪事實及
    理由欄二、三所載之「告訴人」，均應予更正為「被害人」
    、②聲請簡易判決處刑書犯罪事實欄一所載之「同年月月31
    日」，應予更正為「同年8月31日」外，餘引用第一審刑事
    簡易判決所記載之犯罪事實、證據及理由(含臺灣桃園地方
    檢察署檢察官110年度偵字第37340、38774號聲請簡易判決
    處刑書，如附件)。
二、被告上訴意旨略以：被告基於供己代步使用之目的，而駛離
    被害人楊子瑩、高彩鳳各自管領之車牌號碼000-0000號、NF
    U-2867號普通重型機車，並無為自己不法所有之意圖，且被
    告亦未搜刮上開機車置物箱、車廂內之財物，更未將上開機
    車予以解體或變賣。被告在到達目的地之後，因不認識被害
    人二人，不知如何歸還機車，僅是將之停在大眾通行之路邊
    ，並未隱匿機車，一般行人、民眾或警察行經該處均可發現
    ，達到歸還機車與被害人二人之目的。被告抵達目的地之路
    程不到五分鐘，衡之常情，被告若因無交通工具而請求一般
    機車用路人相助載送，此為舉手之勞，大多數騎乘機車之人
    均不會拒絕，遑論被告若是與被害人二人相識，被害人二人
    更不會斷然拒絕。是被告主觀上僅有使用之意思，絕無竊取
    之犯意，實屬「使用竊盜」而與竊盜罪有別云云。
三、經查，原審依憑被告於警詢及偵查中之自白、被害人楊子瑩
    、高彩鳳於警詢時之證述、桃園市政府警察局楊梅分局扣押
    筆錄、扣押物品目錄表、車輛詳細資料報表、贓物認領保管
    單、監視器畫面截圖及查獲現場照片等證據，認定被告犯竊
    盜罪，已詳敘所憑之證據與認定之理由，並無任何憑空推論
    之情事，亦與經驗法則、論理法則無違。被告固以前揭情詞
    置辯，否認其主觀上有何不法所有之意圖，惟按刑法之竊盜
    罪，以行為人具有為自己或第三人不法所有之意圖，而竊取
    他人之動產，作為構成要件，而所謂不法所有之意圖，乃趁
    人不知以和平或秘密方法竊取，而將他人之物視為自己所有
    物，因而對之享有支配管領之權能之謂，若行為人欠缺此不
    法所有意圖要件，例如祇單純擅取使用，無據為己有之犯意
    ，學理上稱為使用竊盜，尚非刑法非難之對象，惟若使用後
    不予返還，在主觀上又將他人之物視為自己之物而以所有權
    人自居，將之隨地棄置，即應認為具有不法所有之意圖而以
    竊盜罪相繩。被害人楊子瑩、高彩鳳各自於110年8月17日下
    午2時30分許、8月31日上午8時40分許，發現原本停在桃園
    市○○區○○路00號、興南街3號前之車牌號碼000-0000號、NFU
    -2867號普通重型機車不見，隨即至楊梅分局草湳派出所報
    案，並經警調閱監視器錄影畫面之後，始找回上開機車，業
    據被害人二人於警詢時之指述綦詳(見37340號偵卷第27-28
    頁；38774號偵卷第23-24頁)，並有上述畫面截圖、現場照
    片在卷可稽(見37340號偵卷第47-49頁；38774號偵卷第29-3
    1頁)，且依被告騎乘上開機車離去之地點，與最後停放機車
    之位置均有一定之距離，有本院查詢Google地圖資料3份、
    辦理刑事案件電話查詢紀錄表1份在卷可憑(見簡上卷第49-5
    3頁、73-74頁)，足見被告最後停放機車之位置並非被害人
    二人可以輕易尋回，否則被害人二人毋庸藉由報警方式找回
    機車。被告在駛離上開機車以後，亦未留下任何足以使被害
    人二人聯絡尋找之訊息，遑論被告在楊梅區興南街3號前駛
    離車牌號碼000-0000號普通重型機車之後，旋將機車停在楊
    梅區福德街100巷24號前，並將機車鑰匙棄置在鄰近其居所
    之平鎮區陸橋南路32號後方堆置黑色大型塑膠袋、床墊等雜
    物之處，不易讓人發現上開機車鑰匙之存在，更何況被告於
    偵查中坦認：我把車牌號碼000-0000號普通重型機車擺在後
    火車站就不管它，也是把車牌號碼000-0000號普通重型機車
    棄置在路邊等語(見37340號偵卷第72頁)，凡此各節，足見
    被告已將上開機車置於其自己實力支配管領之下，並據為己
    有加以使用，再將之隨地棄置，堪認被告對於上開機車具有
    不法所有之意圖至為明顯，是被告上開所辯，顯屬卸責之詞
    ，不足採信。
四、按法官於有罪判決如何量處罪刑，為實體法賦予審理法官裁
    量之刑罰權事項，法官行使此項裁量權，自得依據個案情節
    ，參酌刑法第57條所定各款犯罪情狀之規定，於法定刑度內
    量處被告罪刑；除有逾越該罪法定刑或法定要件，或未能符
    合法規範體系及目的，或未遵守一般經驗及論理法則，或顯
    然逾越裁量，或濫用裁量等違法情事之外，自不得任意指摘
    其量刑違法(最高法院80年台非字第473號判例、75年台上字
    第7033號判例、72年台上字第6696號判例、72年台上字第36
    47號判例意旨可資參照)，職是，法官量刑如非有上揭明顯
    違法之情事，自不得擅加指摘其違法或不當。原審既於犯罪
    事實及理由欄二載敘其量刑之理由(見原判決第1-2頁)，經
    核已斟酌刑法第57條各款所列情狀，且在法定刑度之內，於
    法並無不合，量刑亦屬妥適，原審並無何違誤之處，本院自
    應予維持，是被告上訴為無理由，應予駁回。
五、此外，被告於第二審經合法傳喚，無正當理由不到庭者，得
    不待其陳述，逕行判決，對於簡易判決有不服之上訴者，得
    準用上開規定，刑事訴訟法第371條及第455條之1第3項分別
    定有明文。被告既經合法傳喚，而無正當理由不到庭，且於
    傳票送達、開庭時均無在監或在押，有本院111年7月21日審
    理傳票之送達證書2份、灣高等法院在監在押全國紀錄表1份
    存卷可查(見簡上卷第85-87頁、105頁），本院爰不待其陳
    述，逕為一造辯論判決。
據上論斷，應依刑事訴訟法第455條之1第1項、第3項、第368條
、第371條、第373條，判決如主文。
本案經檢察官楊挺宏聲請以簡易判決處刑，檢察官周彤芬到庭執
行職務。
中　　華　　民　　國　　111 　年　　8 　　月　　11　　日
                  刑事第十五庭  審判長法  官  林龍輝
                                      法  官  郭于嘉
                                      法  官  吳軍良
以上正本證明與原本無異。
不得上訴。
      　　　　　　　　　　　　　　　  書記官　魏妙軒
中　　華　　民　　國　　111 　年　　8 　　月　　11　　日
附件：本院111年度壢簡字第2號刑事簡易判決。
附件：　　　
臺灣桃園地方法院刑事簡易判決
111年度壢簡字第2號
聲  請　人　臺灣桃園地方檢察署檢察官
被　　　告　陳德林　男　民國00年0月00日生
　　　　　　　　　　身分證統一編號：Z000000000號
　　　　　　　　　　住南投縣○○鄉○○村00鄰○○巷00號
　　　　　　　　　　居桃園市○鎮區○○○路00號
上列被告因竊盜案件，經檢察官聲請以簡易判決處刑（110 年度
偵字第37340、38774號），本院判決如下：
    主  文
陳德林犯竊盜罪，累犯，處有期徒刑3月，如易科罰金，以新臺
幣1千元折算1日。又犯竊盜罪，累犯，處有期徒刑3月，如易科
罰金，以新臺幣1千元折算1日。應執行有期徒刑4月，如易科罰
金，以新臺幣1千元折算1日。
    犯罪事實及理由
一、本件犯罪事實及證據，均引用檢察官聲請簡易判決處刑書（
    如附件）所載。
二、論罪科刑：
    核被告所為，均係犯刑法第320條第1項竊盜罪。其所犯上開
    2罪，犯意各別，行為有異，應予分論併罰。被告前因公共
    案件，經臺灣臺中地方法院以105年度中交簡字第2753號判
    決判處有期徒刑3月確定，於民國106年5月5日執行完畢（接
    續執行罰金易服勞役，於同年月15日執畢出監），有臺灣高
    等法院被告前案紀錄表在卷足憑，其於受有期徒刑執行完畢
    後，5年以內故意再犯本案有期徒刑以上之罪，固為累犯，
    惟經本院審酌被告前案所犯罪名為公共危險，與本案所犯竊
    盜之罪質不同，犯罪情節有異，且執行完畢後4年餘，始再
    犯本案，尚難認本案犯行有惡性重大或刑罰反應力薄弱之情
    形，依司法院大法官釋字第775號解釋意旨，不予加重其最
    低本刑。爰以行為人之責任為基礎，審酌被告正值壯年，竟
    不思以正當途徑獲取所需，徒手竊取告訴人楊子瑩使用之普
    通重型機車1台、高彩鳳使用之普通重型機車1台及該車鑰匙
    1串（嗣均發還告訴人），所為應予非難，且迄未與告訴人
    成立和解或賠償損害，惟念及被告於警詢及偵訊時均坦認犯
    行，及其國中畢業之教育程度、警詢自陳家庭經濟狀況勉持
    等一切情狀，量處如主文所示之刑，並諭知易科罰金之折算
    標準，及定應執行刑後，再諭知易科罰金之折算標準。
三、沒收：
    被告本案竊得之機車及鑰匙，均已由告訴人領回，有楊子瑩
    之警詢筆錄及贓物認領保管單2紙在卷可稽，依刑法第38條
    之1第5項之規定，均不予宣告沒收或追徵。
四、據上論斷，應依刑事訴訟法第449條第1項前段、第3項、第4
    54條第2項，逕以簡易判決處刑如主文。
五、如不服本判決，得於收受判決書送達後20日內，以書狀敘述
    理由（須附繕本），經本庭向本院管轄第二審之合議庭提起
    上訴。
本案經檢察官楊挺宏聲請以簡易判決處刑。 
中　　華　　民　　國　　111 　年　　2 　　月　　21　　日
                  刑事第十三庭    法　官　簡方毅
以上正本證明與原本無異。
如不服本判決，應於判決送達後20日內向本院提出上訴狀（應附
繕本）。
　　　　　　　　　　　　　　　    書記官　施懿珊
中　　華　　民　　國　　111 　年　　2 　　月　　23　　日
附錄論罪科刑法條：
中華民國刑法第320條
意圖為自己或第三人不法之所有，而竊取他人之動產者，為竊盜
罪，處5年以下有期徒刑、拘役或50萬元以下罰金。
意圖為自己或第三人不法之利益，而竊佔他人之不動產者，依前
項之規定處斷。
前二項之未遂犯罰之。

　　　　　　
　　　　　　
附件：
臺灣桃園地方檢察署檢察官聲請簡易判決處刑書
                                    110年度偵字第37340號
                                    110年度偵字第38774號
　　被　　　告　陳德林　男　52歲（民國00年0月00日生）
　　　　　　　　　　　　住南投縣○○鄉○○村00鄰○○巷00
　　　　　　　　　　　　　號
　　　　　　　　　　　　居桃園市○鎮區○○○路00號
　　　　　　　　　　　　國民身分證統一編號：Z000000000號
上列被告因竊盜案件，業經偵查終結，認為宜以簡易判決處刑，
茲將犯罪事實及證據並所犯法條分敘如下：
　　　　犯罪事實
一、陳德林前因公共危險案件，經臺灣臺中地方法院以105年度
    中交簡字第2753號判決處有期徒刑3月確定，於民國106年5
    月5日執行完畢。詎其仍不知悔改，竟意圖為自己不法所有
    ，基於竊盜之犯意：（一）於110年8月16日上午6時55分許
    ，在桃園市○○區○○路00號前，見楊子瑩使用其母廖泳昱所有
    車牌號碼000-0000號普通重型機車未上鎖，竟以自備之鑰匙
    插於電門，逕自發動後將該機車駛離，而竊取該車得手，供
    己代步使用後，再將之棄置於同市區梅獅路1段橋下迴轉道
    處，再步行離去，嗣楊子瑩發現遭竊，經報警而循線在上開
    地點查獲上開普通重型機車（已發還楊子瑩）。（二）於同
    年月月31日上午8時許，在同市區○○街0號前，見高彩鳳使用
    其媳婦張嘉珍所有車牌號碼000-0000號普通重型機車鑰匙未
    拔取，竟逕自發動後將該機車駛離，而竊取該車得手，供己
    代步使用後，再將之棄置於同市區○○街000巷00號前，再步
    行離去，嗣高彩鳳發現遭竊，經報警而循線在上開地點查獲
    上開普通重型機車，並扣得該機車及機車鑰匙1串（均已發
    還高彩鳳）。
二、案經桃園市政府警察局楊梅分局報告偵辦。
　　　　證據並所犯法條
一、上揭犯罪事實，業據被告陳德林於警詢及偵查中坦承不諱，
    核與證人楊子瑩、高彩鳳於警詢中證述之情節相符，復有桃
    園市政府警察局楊梅分局扣押筆錄、扣押物品目錄表、車牌
    號碼000-0000號及NFU-2867號普通重型機車之車輛詳細資料
    報表各1份、贓物認領保管單2紙及監視器錄影畫面擷取照片
    、查獲照片共10張在卷可稽，被告犯嫌堪以認定。
二、核被告所為，係犯刑法第320條第1項之竊盜罪嫌。而被告所
    犯上開2罪，犯意各別，行為互異，請予分論併罰。又被告
    前有如犯罪事實欄所載論罪科刑及執行情形，有本署刑案資
    料查註紀錄表附卷可稽，其於有期徒刑執行完畢後，5年以
    內故意再犯本件有期徒刑以上之罪，為累犯，請斟酌依刑法
    第47條第1項之規定及司法院大法官解釋釋字第775號解釋意
    旨加重其刑。至被告所竊得上開機車，已實際合法發還被害
    人之事實，有贓物認領保管單附卷可稽，依刑法第38條之1
    第5項規定，爰不予聲請宣告沒收。
三、依刑事訴訟法第451條第1項聲請逕以簡易判決處刑。
    此致
臺灣桃園地方法院
中　　華　　民　　國　 110　　年　　12　　月　　17　　日
　　　　　　　　　　　　　檢　察　官　楊挺宏
本件證明與原本無異 
中    華    民    國   110    年    12    月    23    日
                          書  記  官  盧憲儀